# 研发支出是否可以形成固定资产

提问人：jackiechen8623 时间：2016-03-06 14:35:44
背景： 被审计单位为大型机器设备生产企业，本期开展了对大型设备的升级研发，其研发费用计入了开发支出，期末研发形成了类似于样板机的设备，该设备也可以独立加工生产，企业将该设备的研发支出先在开发支出-资本化中核算，最终均转入固定资产。
根据企业会计准则讲解，开发支出最终去处为费用化或资本化形成无形资产，但没有写形成固定资产。
针对被审计单位的计入固定资产的行为是否正确，请各位协助判断。

回答人：chenyiwei
这和研发支出形成可对外出售的产品的情况类似，只不过这里所形成的不是产品而是本企业的固定资产，所以这种情况也是有可能的，应把相当于该固定资产制造成本的金额从研发支出中转出计入固定资产成本，后续在达到预定可使用状态后正常计提折旧。

提问人：王者之默 时间：2016-07-21 16:58:56
请教陈版：开发支出中核算的未来转入固定资产的这部分成本，未达到预计可使用状态之前是否应该调整至在建工程列报，如果这么调整列报，准则依据是什么？谢谢回复~

回答人：chenyiwei
可以（前提是符合资产定义和资本化条件）。习惯上对形成固定资产的支出在达到预定可使用状态前都是在在建工程中列报的。而且此处设备的升级研发和固定资产购建本来就不可分。

提问人：edward425 时间：2016-08-14 18:35:49
@chenyiwei，那陈老师，研发支出形成的机器设备是我的存货可以吗？这样如何进行会计处理呢？

回答人：chenyiwei
也可能是存货，存货成本的确定原则和形成固定资产的情形相同。但如果是专门针对客户的特定订单所进行的研发，且研发成果从目前情况看无法确定还有后续商业价值的，则全部计入该订单的生产成本。

提问人：jianbingmei1025 时间：2016-08-25 13:09:47
请教陈版，我公司一项研发项目，研发目标是一项新技术开发及试制建成出一台新型气化炉示范装置，预计总投入为 1 亿左右，申报成功国家高技术发展计划（ 863 计划），获得国家科研拨款 1000 万，其余资金自筹。研发项目配套工程包括整个示范区土建工程，水电暖通工程，给排水工程，防腐保温工程，供电通信工程，气化炉及其他配套装置厂房建设，工艺装备开发及安装工程等。该项研发项目最终既形成无形资产（专利权），同时也形成固定资产。想请教您，我是否应该使用在建工程和研发支出两个科目核算，在建工程最终形成固定资产，研发支出资本化部分最终形成无形资产，研发支出费用化支出为不符合资本化条件的费用支出。如果使用，怎么区分形成无形资产和固定资产的支出。另外，国家科研经费拨款 1000 万，有用于购置设备的，也有差旅费、劳务费等费用支出，用国拨经费购置的设备作为工程物资转入在建工程，最终形成气化炉整个固定资产的处理是否合适，国家验收审计时是否承认它的研发费性质。

回答人：chenyiwei
我理解这个项目的核心还是研发，因此整体上应按研发支出的核算原则处理（而不是人为分拆为在建工程和研发支出两个核算项目）。如果最终形成了具有商业价值的固定资产，则可以按其实际成本确认为固定资产并从研发支出中冲减（但其金额不超出其预计可收回金额）。 如果形成的只是一个小规模试验装置，不具有商业化生产的使用价值，则不应确认为固定资产。

提问人：xun2010 时间：2018-03-17 18:18:15
陈版，如果计入固定资产是不是就不能享受研发加计扣除了呢？加计扣除中对于资本化只提到了无形资产，没有提到固定资产。

回答人：chenyiwei
理论上税法没有限制加计扣除的支出计入的科目。实际操作中可能有些税务机关不认可。